臺灣士林地方法院刑事判決　　　　　　　　　　　　九十三年度交易字第一七八號
　　公　訴　人　臺灣士林地方法院檢察署檢察官
　　被　　　告　乙○○
右列被告因過失傷害案件，經檢察官聲請簡易判決處刑（九十三年度偵字第二六六八
號），本院士林簡易庭認不宜以簡易判決處刑，移由本院刑事庭改依通常審判程序審
理，本院受命法官於準備程序中訊問被告而其為有罪陳述後，本院合議庭裁定改由受
命法官獨任改依簡式審判程序審理，並判決如左：
    主  文
乙○○從事業務之人，因業務上之過失傷害人，處拘役貳拾日，如易科罰金以參佰元
折算壹日。
    事  實
一、乙○○係友力工業股份有限公司僱用之自用小客車司機，為從事駕駛業務之人，
    其於民國九十一年八月二十七日上午九時五十分許，駕駛車牌三Ｑ－五○七八號
    自用小客車，沿苗栗縣銅鑼鎮○○路由西往東方向行駛，途經無號誌之自強路與
    永樂路交岔路口時，本應注意汽車駕駛人行經無號誌之交岔路口時，應減速慢行
    ，作隨時停車之準備，而依當時情形為晴天、有日光、視距良好、道路無障礙並
    無不能注意之情形，詎其竟未注意減速慢行，作隨時停車之準備，仍以時速三十
    至四十公里行駛，適有疏未注意減速慢行且未讓右方來車先行之甲○○（另為檢
    察官偵查起訴）駕駛車牌ＤＦ－一三四八號自小貨車沿永樂路由北往南駛亦至該
    路口，因閃避不及，乙○○所駕駛之上開自小客車左前車頭撞擊甲○○所駕駛之
    上開自小貨車之右側前輪及車門處，該自小貨車經撞擊後滑向稻田中，甲○○因
    而受有頭部外傷併腦震盪、多處撕裂傷之普通傷害。嗣乙○○委由同車友人以行
    動電話向警方報案，並於苗栗縣警察局苗栗分局銅鑼分駐所警員張佑嘉到場處理
    時，自首犯罪並願意接受裁判。
二、案經甲○○訴由臺灣臺北地方法院檢察署檢察官呈請臺灣高等法院檢察署檢察長
    令轉臺灣士林地方法院檢察署檢察官聲請簡易判決處刑，由本院改依通常程序審
    理。
    理  由
一、右揭時、地，身為友力工業股份有限公司僱用之自用小客車司機即被告乙○○於
    九十一年八月二十七日上午九時五十分許，駕駛車牌三Ｑ－五○七八號自用小客
    車，沿苗栗縣銅鑼鎮○○路由西往東方向行駛，途經無號誌之自強路與永樂路交
    岔路口時，未注意減速慢行，作隨時停車之準備，仍以時速三至四十公里行駛，
    適有疏未注意減速慢行且未讓右方來車先行之告訴人甲○○駕駛車牌ＤＦ－一三
    四八號自小貨車沿永樂路由北往南駛亦至該路口，因閃避不及，被告乙○○所駕
    駛之上開自小客車左前車頭撞擊甲○○所駕駛之上開自小貨車之右側前輪及車門
    處，該小貨車經撞擊後滑向稻田中，告訴人甲○○因而受有頭部外傷併腦震盪、
    多處撕裂傷之普通傷害之事實，業為被告乙○○迭於警詢、檢察官偵訊及本院審
    理中供承不諱，核與告訴人甲○○於檢察官偵訊及本院審理中指訴之情節大致相
    符，並經證人即承辦員警張佑嘉、乘客邱忠偉於偵查中結證明確，且有大千綜合
    醫院出具告訴人甲○○受傷之診斷證明書一紙（參見九十二年度他字第一三九六
    號偵查卷第四頁）、苗栗縣警察局道路交通事故調查報告表（含現場圖）、道路
    交通事故肇因研判表、現場照片附卷（參見九十二年度他字第九二三號偵查卷第
    七至十五頁）可憑，應甚明確，而堪認定。
二、按汽車駕駛人行經無號誌之交岔路口時，應減速慢行，作隨時停車之準備，此道
    路交通安全規則第九十三條第一項第三款定有明文。被告乙○○於本院審理中供
    承：伊於事故發生之前，進入交岔路口時，時速為三、四十公里等語，依卷附警
    員所繪製當時之道路交通事故調查報告表所示，該路段速限為時速四十公里，固
    未超速，惟依被告於警詢中所供：伊看到對方車輛時，他已在伊左前方大約五公
    尺，伊馬上緊急煞車等語（參見同上他字第九二三號偵查卷第十頁），顯見被告
    進入上開無號誌之交岔路口時並未更行減速慢行並作隨時停車之準備，應甚明確
    ，而依卷附上開道路交通事故調查報告表所示，當時情況為晴天、有日光、視距
    良好，道路無障並無不能注意之情形，詎被告竟未注意減速慢行並作隨時停車之
    準備，此時，適有亦疏未注意減速慢行且未依道路交通安全規則第一百零二條第
　　一項第二款規定讓右方來車先行之告訴人甲○○所駕駛之車牌ＤＦ－一三四八號
 　 自小貨車沿永樂路由北往南駛至該路口，因而，被告乙○○所駕駛之上開自小客
    車左前車頭撞擊甲○○所駕駛之上開自小貨車之右側前輪及車門處，該小貨車經
    撞擊後滑向稻田中，告訴人甲○○因而受有頭部外傷併腦震盪、多處撕裂傷之普
    通傷害。從而，被告應有過失，且被告之過失行為，核與告訴人所受之普通傷害
    間，具有相當因果關係，而告訴人甲○○對於車禍之發生亦與有過失，堪予認定
    。本案經送中央警察大學鑑定，亦認定被告乙○○駕車行經無號誌之交岔路口時
    ，未減速慢行，作隨時停車之準備，為本件事故肇事次因，而告訴人甲○○駕車
　　行經無號誌之交岔路口時，未減速慢行，作隨時停車之準備，且左方車未讓右方
　  車先行，為本事故肇事主因，此有該大學九十三年二月十九日校刑科字第○九二
    ○○○四二一九號鑑定書一份附卷（參見同上他字第九二三號偵查卷第九九至一
  　○五頁）可查。是本件被告業務過失傷害之犯行，事證明確，洵堪認定。
三、告訴人甲○○雖於本院審理中主張上開永樂路與自強路沒有區○○道及支線，自
    強路限速是二十五公里云云，並提出設置該時速二十五公里速限標誌之照片一幀
    為據，惟究該照片所示之位置是否即為指示上開自強路之速限？並不明確，且本
    院及中央警察大學均認被告乙○○於行經上開交岔路口並未減速慢行，是此部分
    應無再予調查之必要，附此敘明。
四、按被告因駕駛業務上之過失傷害人，核其所為，係犯刑法第二百八十四條第二項
    前段之業務過失傷害罪。檢察官認被告構成同法第二百八十四條第一項之罪，適
    用法條容有錯誤，應予變更起訴法條。又被告於車禍肇事後，委由同車之友人打
    電話報警，而於苗栗縣警察局苗栗分局銅鑼分駐所警員張佑嘉到達現場後自首坦
    承為肇事人，並接受裁判，此為被告供承明確，且有警員填製之苗栗分局道路交
    通事故肇事人自首情形紀錄表一紙附卷（參見九十三年度偵字第二六六八號偵查
    卷第八頁）可憑，足認被告係對於未發覺之罪自首而接受裁判，應減輕其刑。爰
    審酌被告業務過失之程度、犯後已坦承犯行、尚未與告訴人和解，告訴人所受之
    傷害及與有過失等一切情狀，量處如主文所示之刑，並諭知易科罰金之折算標準
    。
據上論斷，應依刑事訴訟法第四百五十二條、第二百七十三條之一第一項、第二百九
十九條第一項前段、第三百條，刑法第二百八十四條第二項前段、第六十二條前段、
第四十一條第一項前段，罰金罰鍰提高標準條例第一條前段、第二條，判決如主文。
本案經檢察官劉異海到庭執行職務。
中　　　華　　　民　　　國　　九十三　　年　　　十　　　月　　　七　　　日
                                  臺灣士林地方法院交通法庭
                                    　法  官  雷雯華
右正本證明與原本無異。
如不服本判決，應於判決送達後十日內，向本院提出上訴狀。
                                    　書記官  楊樠株
中　　　華　　　民　　　國　　九十三　　年　　　十　　　月　　　八　　　日
附錄本案論罪科刑法條全文
刑法第二百八十四條第二項
從事業務之人，因業務上之過失傷害人者，處一年以下有期徒刑、拘役或
一千元以下罰金，致重傷者，處三年以下有期徒刑、拘役或二千元以下罰
金。
